臺灣臺北地方法院民事裁定　　　　　　　100年度小上字第8號
上　訴　人　許耿禎
被　上訴人　雲鄉山莊公寓大廈管理委員會
法定代理人　林淑吟
上列當事人間請求給付管理費事件，上訴人對於中華民國99年11
月17日本院新店簡易庭所為99年度店小字第710 號第一審判決提
起上訴，本院裁定如下：
    主  文
上訴駁回。
第二審訴訟費用新臺幣壹仟伍佰元由上訴人負擔。
    理  由
一、按對於小額程序第一審裁判之上訴或抗告，非以其違背法令
    為理由，不得為之；其上訴狀內應記載上訴理由，表明原判
    決所違背之法令及其具體內容；及依訴訟資料可認為原判決
    有違背法令之具體事實，民事訴訟法第436 條之24第2 項、
    第436 條之25分別定有明文。是上訴理由若係就原審取捨證
    據、認定事實之職權行使，指摘其為不當，而非具體表明合
    於不適用法規、適用法規不當、或民事訴訟法第469 條所列
    各款之情形，難認對該判決之如何違背法令已有具體之指摘
    ，應認其上訴為不合法。又上訴不合法者，依同法第436 條
    之32第2 項準用第444 條第1 項規定，應以裁定駁回之。
二、上訴意旨略以：原判決認定被上訴人所提公寓大廈管理組織
    報備證明、規約、區分所有權人會議記錄係屬真實，惟被上
    訴人民國87年1 月11日公寓大廈管理組織報備證明文件規約
    及區分所有權人會議記錄經變造、偽造、塗改之處甚多；原
    判決依被上訴人提出之87年7 月2 日建物第二類登記謄本認
    定上訴人係繼承其母之財產而成為區分所有權人，然該建物
    登記謄本係被上訴人私自申請，而非訴外人謝碧梅授權申請
    ，且依內政部營建署建管字第0990074287號函，被上訴人申
    請管理組織報備時，應附上訴人使用執照而非建物第二類登
    記謄本，又上訴人房屋早有使用執照，被上訴人理應照會上
    訴人提供，卻私自以建物第二類登記謄本抵充使用執照，自
    屬無效；另被上訴人之規約於94年6 月19日始經所有權人大
    會通過，可見87年1 月11日之規約並未通過，上訴人於90年
    5 月即取得房屋所有權，依法律不溯及既往原則，上訴人自
    不當然成為區分所有權人；原判決依公寓大廈管理條例施行
    細則第12條第3 款之規定而不採認上訴人主張其建物與被上
    訴人之建物無共同基地而無公寓大廈管理條例之適用，然原
    審判決未解釋公寓大廈管理條例施行細則第12條第3 款之成
    立要件，僅以無足採信而帶過，實難令人信服；原判決認定
    上訴人自承係薪水贏家管理委員會之住戶，然上訴人在答辯
    狀中並無自認是薪水贏家管理委員會之住戶，原判決之記載
    有誤；又被上訴人違反民法第73條、第148 條之規定，原審
    法院對於相關應調查之證據未加以調查，違反民事訴訟法第
    286 條、第288 條之規定。爰依法提起上訴等語。聲明：原
    判決廢棄並駁回被上訴人之訴。
三、經查，本件上訴人固主張原判決未解釋公寓大廈管理條例施
    行細則第12條第3 款之成立要件，僅以無足採信即否認上人
    之主張云云。惟按小額事件之上訴程序，不得以「判決不備
    理由」為由，指摘原判決為違背法令，此參諸民事訴訟法第
    436 條之32第2 項僅準用同法第468 條、第469 條第1 款至
    第5 款規定，並未準用同法第469 條第6 款規定即明。是上
    訴人執此主張原判決不備理由違背法令，即屬誤會，無可採
    認。次查，本件上訴人對於小額程序之第一審判決提起上訴
    ，核其上訴理由狀所載內容，無非係在指摘被上訴人所提87
    年1 月11日公寓大廈管理組織報備證明文件規約及區分所有
    權人會議記錄經變造偽造及塗改之處甚多、原判決依被上訴
    人提出之87年7 月2 日建物第二類登記謄本認定上訴人係繼
    承其母之財產而成為區分所有權人與事實不符、上訴人在答
    辯狀中並無自認是薪水贏家管理委員會之住戶等情，就原審
    所為論斷，泛言疏未詳查，核屬對原審取捨證據及認定事實
    之職權行使任意指摘其不當，而未於上訴狀內具體表明原審
    判決有何不適用法規、適用法規不當或民事訴訟法第469 條
    所列各款之情形，暨依訴訟資料合於該違背法令之具體事實
    ，難認其已合法表明上訴理由。依首揭說明，應認其上訴為
    不合法。
四、據上論結：本件上訴為不合法，應依民事訴訟法第436 條之
    32第2 項、第444 條第1 項、第95條、第78條、第85條、第
    436 條之19第1 項，裁定如主文。
中    華    民    國   100    年    2     月    10    日
                 民事第二庭    審判長法  官  張松鈞
                                     法  官  羅郁婷
                                     法  官  黃呈熹
以上正本係照原本作成
本件不得抗告
中    華    民    國   100    年    2     月    10    日
                                     書記官  傅美蓮